# 自行研发的无形资产后续摊销计入管理费用？

提问人：bearsissi 时间：2021-11-25 14:36:44
陈老师，您好！我司自行研发的无形资产后续摊销，有以下疑问：
①是计入“管理费用”核算，但报表列示在“研发费用”中；若该无形资产研发专用，是计入“研发费用”核算，报表列示在“研发费用”？
②若用于新产品中，为什么不考虑计入营业成本？
③摊销方法，采用年限摊销法？
计入管理费用的依据是：根据财会[2019]6号文，“研发费用”项目，反映企业进行研究与开发过程中发生的费用化支出，以及计入管理费用的自行开发无形资产的摊销。该项目应根据“管理费用”科目下的“研究费用”明细科目的发生额，以及“管理费用”科目下的“无形资产摊销”明细科目的发生额分析填列。

回答人：chenyiwei
如果是用于生产经营活动的技术类无形资产，则其摊销计入相关产品的生产成本或者制造费用是更合理的做法。并不一定只能摊入管理费用。我理解，财会[2019]6号文是规范财务报表列报问题，不应将其扩充到日常的确认、计量和会计核算问题。

提问人：bearsissi 时间：2021-12-01 18:00:45
谢谢陈老师回复，用于生产经营活动的技术类无形资产摊销计入生产成本或者制造费用，是采用产量法或者摊销年限法更合适？如果采用产量法，实际操作比较困难。求老师指点！

回答人：chenyiwei
尽可能采用产量法，如果不可行则用年限平均法。

提问人：bearsissi 时间：2021-11-28 10:22:27
我司自行研发的无形资产后续摊销，有以下疑问：
①是计入“管理费用”核算，但报表列示在“研发费用”中；若该无形资产研发专用，是计入“研发费用”核算，报表列示在“研发费用”？
②若用于新产品中，为什么不考虑计入营业成本？
③摊销方法，采用年限摊销法？
计入管理费用的依据是：根据财会[2019]6号文，“研发费用”项目，反映企业进行研究与开发过程中发生的费用化支出，以及计入管理费用的自行开发无形资产的摊销。该项目应根据“管理费用”科目下的“研究费用”明细科目的发生额，以及“管理费用”科目下的“无形资产摊销”明细科目的发生额分析填列。
求陈老师及各位老师指点

回答人：chenyiwei
根据《企业会计准则第 6 号——无形资产》第十七条：“无形资产的摊销金额一般应当计入当期损益，其他会计准则另有规定的除外”。
如果该无形资产系直接用于制造产品或提供劳务的，则其摊销额应计入制造费用或者生产成本。并非所有无形资产摊销都计入管理费用或者研发费用。